臺灣高等法院刑事判決　　　　　　　　100年度上訴字第530號
上　訴　人　臺灣桃園地方法院檢察署檢察官
上　訴　人
即　被　告　林高慧
選任辯護人　法扶律師楊偉奇律師
上列上訴人等因被告違反毒品危害防制條例案件，不服臺灣桃園
地方法院98年度重訴字第53號，中華民國99年12月8日第一審判
決（起訴案號：臺灣桃園地方法院檢察署97年度偵緝字第1304號
，並於99年4月7日審理時當庭追加起訴），提起上訴，本院判決
如下：
    主  文
原判決撤銷。
林高慧連續販賣第一級毒品，處有期徒刑拾貳年，未扣案之販賣
第一級、第二級毒品所得財物共新臺幣貳佰拾萬柒仟伍佰元
沒收之，如全部或一部不能沒收時，以其財產抵償之。又販賣第
一級毒品，處有期徒刑拾伍年，未扣案之販賣第一級、第二級毒
品所得財物共新臺幣萬元沒收之，如全部或一部不能沒收時，
以其財產抵償之。應執行有期徒刑拾陸年，未扣案之販賣第一級
、第二級毒品所得財物共新臺幣貳佰拾陸萬柒仟伍佰元沒收之
，如全部或一部不能沒收時，以其財產抵償之。
    事  實
一、林高慧明知海洛因、甲基安非他命係毒品危害防制條例所列
    管之第一級、第二級毒品，未經許可不得非法持有及販售，
    竟基於販售第一級毒品海洛因及第二級毒品甲基安非他命之
    概括犯意，於附表所示之日期、時間、交易方式、價格、數
    量，連續販賣第一、二級毒品予李嘉惠，或由李嘉惠命李育
    朋、曾翔鈿或姓名年籍不詳之成年男子，往返基隆、桃園之
    間，向林高慧拿取毒品，或由林高慧親送毒品予李嘉惠，李
    嘉惠則以附表所示方式支付購毒價金予林高慧，李嘉惠並以
    「S」代表海洛因、「M」代表甲基安非他命之方式，將購買
    毒品之交易情形記載於其個人之帳冊內，另依收支情形，分
    類轉記於其所有、封面寫有「奇奇」之帳冊內，林高慧以上
    開手法販售毒品予李嘉惠共13次，交易金額達233萬7,500元
    ，嗣民國95年6月13日，李嘉惠因在桃園縣中壢市南亞工專
    旁之便利商店販售甲基安非他命予陳鳳源時為警查獲，李嘉
    惠、李育朋、曾翔鈿等人經臺灣桃園地方法院檢察署（下稱
    桃園地檢署）檢察官提起公訴，由臺灣桃園地方法院（下稱
    桃園地院）以95年度訴字第2094號、2556號、96年度訴字第
    60號刑事案件審理（3人所涉販賣毒品罪犯行，已判決確定
    ），3人於審理中供出毒品來源之上游為林高慧，始查悉上
    情。
二、林高慧另基於販賣第一級毒品海洛因及第二級毒品甲基安非
    他命之犯意，於95年9月7日經李育朋以其持用之門號000000
    0000號行動電話與林高慧所持用之門號0000000000號行動電
    話聯絡，向其表示欲購買3萬元之第一級毒品海洛因、第二
    級毒品甲基安非他命，李育朋並指示其女友蕭宇婷以銀行轉
    帳3萬元予林高慧設於中國信託商業銀行之帳戶，林高慧遂
    於95年9月8日凌晨1時許，在桃園縣中壢市○○○路356號4
    樓，將數量若干之第一級毒品海洛因、第二級毒品甲基安非
    他命交付李育朋，嗣95年9月8日上午8時10許，經警循線在
    上開桃園縣中壢市○○○路356號4號當場查獲，並扣得李育
    朋持有之第一級毒品海洛因7小包（毛重10.87公克）第二級
    毒品甲基安非他命6小包（毛重9.63公克）、吸食器1組、海
    洛因殘渣袋40個、電子磅砰1個、分裝袋6包、行動電話6具
    、葡萄糖1缶等物，經李育朋供出毒品來源之上游為林高慧
    後，查悉上情。
三、案經桃園地院移送桃園地檢署檢察官偵查起訴。
    理  由
壹、程序方面
一、被告暨其選任辯護人指摘證人李育朋、曾翔鈿、李嘉惠於偵
    查中所述未經被告對質、詰問程序，認無證據能力云云；惟
    查，詰問權係指訴訟上當事人有在審判庭輪流盤問證人，以
    求發現真實，辨明供述證據真偽之權利，其於現行刑事訴訟
    制度之設計，以刑事訴訟法第166條以下規定之交互詰問為
    實踐，屬於人證調查證據程序之一環；與證據能力係指符合
    法律所規定之證據適格，而得成為證明犯罪事實存在與否之
    證據適格，性質上並非相同。偵查中檢察官為蒐集被告犯罪
    證據，訊問證人旨在確認被告嫌疑之有無及內容，與審判期
    日透過當事人之攻防，調查證人以認定事實之性質及目的有
    別。偵查中訊問證人，法無明文必須傳喚被告使之得以在場
    ；刑事訴訟法第248條第1項前段雖規定「如被告在場者，被
    告得親自詰問」，事實上亦難期被告有於偵查中行使詰問權
    之機會。此項未經被告詰問之被告以外之人於偵查中向檢察
    官所為之陳述，依刑事訴訟法第159條之1第2項之規定，原
    則上屬於法律規定為有證據能力之傳聞證據，於例外顯有不
    可信之情況，始否定其得為證據。是得為證據之被告以外之
    人於偵查中向檢察官所為之陳述，因其陳述未經被告詰問，
    應認屬於「未經合法調查之證據」，非為無證據能力，而禁
    止證據之使用。此項詰問權之欠缺，非不得於審判中由被告
    行使以補正，而完足為經合法調查之證據。（最高法院98台
    上367號、97台上4941號判決意旨參照）經查證人李育朋、
    曾翔鈿、李嘉惠於偵查中向檢察官所為之陳述，業經具結且
    並無顯不可信之情形存在，依刑事訴訟法第159條之1第2項
    之規定，應有證據能力，且證人李育朋、曾翔鈿、李嘉惠於
    原審審理中亦經傳喚到庭具結證述並經被告及辯護人行使詰
    問權利，自得將該等證述內容據以認定犯罪事實。
二、按被告以外之人於審判外之言詞或書面陳述，除法律有規定
    者外，不得作為證據；被告以外之人於審判外向法官所為之
    陳述，得為證據。刑事訴訟法第159條第1項、第159條之1第
    1項分別定有明文。證人李育朋、曾翔鈿、李嘉惠於桃園地
    院另案95年度訴字第2094號、2556號、96年度訴字第60號案
    件審理程序中向法官所為之陳述，依據刑事訴訟法第159條
    之1第1項之規定，應有證據能力。
三、又刑事訴訟法第164條第2項所規定「證物如係文書」之「文
    書」，與同法第159條第1項所規定「被告以外之人於審判外
    之書面陳述」之「書面陳述」，係屬不同之證據資料。前者
    屬於「證物」之範圍，祇要可為證據之文書，依法踐行調查
    證據之程序（提示或告以要旨），即具有證據能力；後者則
    屬於「傳聞證據」之範圍，除法律有規定者外，不得作為證
    據，兩者迴然不同（最高法院95年度台上字第3216號判決參
    照）。本件所引用之帳冊及販毒手槁、蕭宇婷記帳資料，係
    證人李嘉惠、蕭宇婷紀錄其與被告林高慧告購買毒品之歷史
    交易紀錄，屬於刑事訴訟法第164條第2項所規定之「證物文
    書」，並非同法第159條第1項所規定「被告以外之人於審判
    外之「書面陳述」，既經本院於審判期日踐行調查證據程序
    ，自有證據能力。
四、至本院認定事實所引用之其他證據資料，並無證據證明係公
    務員違背法定程序所取得，且被告及辯護人對其證據能力亦
    未表示爭執，迄至言詞辯論終結前亦未聲明異議，經核亦無
    顯有不可信之情況與不得作為證據之情形，本院審酌上開證
    據資料製作時之情況，尚無違法不當及證明力明顯過低之瑕
    疵，認以之作為證據應屬適當，是依刑事訴訟法第159條至
    第159條之5規定，本院下列所引用認定犯罪事實所憑之證據
    ，均有證據能力。
貳、實體方面
一、關於事實一（被告林高慧販賣第一級、第二級毒品予李嘉惠
    ）部分：訊據被告林高慧矢口否認有於上揭時、地販賣第一
    級、第二級毒品予李嘉惠之事實，辯稱：帳冊是證人李嘉惠
    製作，僅證人李嘉惠一人可以解讀，伊確實沒有販賣毒品予
    李嘉惠，伊認識李嘉惠、李育朋，是因為渠等有一次在基隆
    被搶劫時所認識的，李嘉惠匯錢給伊，是因為伊跟李嘉惠合
    夥購買毒品，李嘉惠還錢給伊，又伊與證人李嘉惠等人於95
    年1月23日之後便未聯絡，95年5月25日當次李嘉惠係委派證
    人陳鳳源向他人購買毒品，但過程中遭搶劫，李嘉惠為尋求
    伊之協助，二人方又聯絡上，故95年2月至5月間被告確實未
    販毒與李嘉惠云云，惟查：
  (一)林高慧確係「基姐」，並有販賣第一級、第二級毒品予李嘉
    惠之事實：證人李嘉惠、李育朋、曾翔鈿前因共同連續販賣
    第一級毒品、共同持有第二級毒品案件，經桃園地院以95年
    度訴字第2094、2556號及96年度第60號分別判處李嘉惠應執
    行有期徒刑15年3月、曾翔鈿有期徒刑13年、李育朋有期徒
    刑14年，李嘉惠於97年3月14日上訴至本院96年上訴字3163
    號判決判處有期徒刑15年1月確定，曾翔鈿於96年11月26日
    經本院以96年上訴字3238號判決判處有期徒刑13年確定，李
    育朋部分亦於96年9月3日經本院以96年上訴字3238號判決判
    處有期徒刑14年確定，有桃園地院95年度訴字第2094、2556
    號及96年度第60號判決、本院96年上訴字3163號、96年上訴
    字3238號判決在卷可稽，又所扣得李嘉惠、曾翔鈿、李育朋
    共同販賣之毒品海洛因21包（原扣案17包，其中4包內均有
    二分裝包，故共21包，合計淨重100.09公克，空包裝總重14
    .24公克）、安非他命15包（驗前總毛重41.03公克，包裝袋
    ）、李育朋與蕭宇婷共同販賣之毒品海洛因5包（合計淨重0
    .69公克，空包裝總重0.91公克）、海洛因7包(合計淨重7.7
    1公克，空包裝總重4.85公克。)、安非他命1包（驗餘淨重0
    .899公克）、安非他命5包（驗餘淨重9.615公克），分別送
    請法務部調查局（下稱調查局）、內政部警政署刑事警察局
    （下稱刑事警察局）、行政院衛生署管制藥品管理局（下稱
    藥品管理局）鑑定結果，分別含有第一級毒品海洛因及第二
    級毒品安非他命成分，有調查局調科壹字第080011428、000
    000000號鑑定書、刑事警察局刑鑑字第095009668號鑑定書
    、藥品管理局管檢字第0950007703號鑑定書在卷可稽，另參
    以證人李嘉惠於桃園地院95年度訴字第2094號案件，於該案
    偵查中證稱「（從95年2月間妳是否向林高慧買毒品賣給他
    人？）是，朋友跟我介紹我林高慧，我的毒品都是跟她買的
    …（妳是否找曾翔鈿、李育朋跟林高慧取貨？）是。（跟林
    高慧拿毒品的價錢如何算？）我用匯錢的方式給她。（妳是
    否匯到林高慧本人的戶頭？）是。匯款證據在偵查卷內有。
    我是用郵局匯給她。（妳跟林高慧買毒品的情形有無記載在
    帳冊內？）應該有，黑色的小本帳簿內都有紀錄，匯款單正
    本我都有留。（我的帳本內應該都有記載，裡面我寫基隆大
    姊或基姐就是代表林高慧。」（見97年度偵緝字第1304號卷
    第16至18頁），於該案原審中證稱：「（黑色且封面有記載
    『奇奇的』筆記本內，記載『基姐』是指何人？）林高慧。
    （林高慧賣第一或第二級毒品給妳？）兩種都有。（林高慧
    賣給你的時間？）就是帳冊上記載的時間。最早的時候是94
    年12月開始，我當時只是介紹朋友跟她買，我欠她的錢原因
    是我不知道她的毒品品質不好，拿到的人不願意付錢，所以
    將帳記在我頭上。（妳是否找曾翔鈿、李育朋跟林高慧拿貨
    ？）是的。」等語（95訴字第2094號卷第84頁），另經提示
    帳冊供證人李嘉惠閱覽後，證人李嘉惠於原審審理中對於帳
    冊內所記載之多筆向被告購入「S」（海洛因）、「M」（甲
    基安非他命）、「入2月」等文字及如附表所示之購買毒品
    價格、重量、地點、毒品種類等，且對於為何如此記載、該
    記載代表何種意思，證人李嘉惠均能鉅細靡遺地講述原委、
    文字代表之意義及記載之理由等詳情（見原審卷第164頁至
    166頁），顯非臨訟編纂之詞，並核與證人李育朋證稱認識
    林高慧並向其拿毒品、證人曾翔鈿雖稱沒有看過「基姐」即
    林高慧本人，但是基姐是李嘉惠拿貨的對象，並證實「李嘉
    惠所講的『基姐』就是林高慧」等審判中之證詞大致相符，
    參以證人李育朋、曾翔鈿與被告林高慧之間，並無怨隙，僅
    係受證人李嘉惠指示往返基隆、桃園跟林高慧拿取毒品，衡
    情要無設詞誣陷被告入罪之可能。又證人李嘉惠在原審審理
    時於檢察官提示97年度偵緝字第1304號卷第33至48頁之帳冊
    供證人李嘉惠辨認說明時，其對確於附表所示時地，以各該
    附表所示方式、價格向被告林高慧購買毒品海洛因及甲基安
    非他命之事實證述綦詳（原審卷第164至166頁、第176頁反
    面至178頁），更於本院審理時，於辯護人質之：「妳與林
    高慧交易部分主要是記載在『奇奇』這本，其他部分就不是
    與林高慧的交易？」證人李嘉惠仍堅決證稱：「是的，如果
    上面說不是就不是了」等語（本院卷第151頁反面），是被
    告林高慧確為證人李嘉惠購買毒品之上游，堪以認定。
  (二)被告暨其辯護人指摘證人李嘉惠無法清楚講述與林高慧買毒
    品時之付款方式，究竟係用匯款或直接請李育朋、曾翔鈿或
    姓名年籍不詳之小弟交付現金予被告，亦未明確指出何筆係
    買賣毒品之款項而無法勾稽比對交易金額，足認證人李嘉惠
    所言不可採信云云，惟參諸公訴人所特定之起訴範圍、證人
    李嘉惠之帳冊及李嘉惠到庭證述：「…我之前講的6次〈指9
    5年2月22日、95年2月23日、95年2月28日、95年3月1日販賣
    第一級毒品及第二級毒品部分〉都是一手交錢、一手交貨，
    我有支出，上面有寫支付金額，表示我是用現金的。如果我
    在帳冊科目欄前面寫『回』，就是表示我沒有現金交易，是
    表示我先跟被告林高慧拿毒品，事後才將錢交給林高慧，如
    果我在帳冊科目欄前面寫『入』或是『TO』就是表示我是現
    金給林高慧當場購買毒品。…至於（現金）是如何交付，有
    時候是交給李育朋，但是對方不一定是林高慧本人，所以李
    育朋才會以為沒有直接幫我把錢交給林高慧」（原審卷第18
    6頁反面至187頁反面）、「（依照本案所扣押之證據資料及
    妳的記憶所及，是否林高慧就是一共販賣毒品給妳本次庭期
    及上次庭期所講的這13次？）是的。（林高慧就只有販賣給
    妳這13次嗎？）不止，但是因為時間過久，且扣案帳冊不齊
    ，所以我只能指出這13次」（見原審卷第189頁）、「叫李
    育朋交給林高慧的錢直接放在牛皮紙帶內，或者放在手提包
    裡面，叫李育朋直接交給林高慧，我也不會跟李育朋講有多
    少錢，但是我會跟李育朋說毒品的數量，但我也會當面把錢
    點清楚給李育朋，我只會把錢的數字告訴李育朋，至於拿多
    少毒品，李育朋都不用管。檢察官問我的這13次都是交付現
    金」（原審卷第192頁反面至第193頁）等語，對照證人曾翔
    鈿之證述：「（你去跟基姐拿毒品的時候，你有帶現金去過
    嗎？）有。（你和李育朋到基隆向基姐拿毒品時，有無替李
    嘉惠交付金錢給基姐或其友人？）有，現金2、3次，都10萬
    元或20萬元不等。（所以大部分的次數，都是沒有交付現金
    ，由李嘉惠跟基姐結算？）對。」（原審卷第149頁反面至1
    50頁）大致相符；至於證人李育朋雖於原審訊問時供稱：伊
    並不清楚李嘉惠到底有無付錢給林高慧，亦不知從林高慧處
    帶回多少數量、包裝之毒品等語（見原審卷第144頁至146頁
    ），惟證人李育朋於本院證稱：「（問：依李嘉惠在另案陳
    述，還有曾翔鈿的供述，李嘉惠證述她之前買毒品都是請曾
    翔鈿與你去跟林高慧拿，交付現金的方式，有時候是交李育
    朋，錢是放在牛皮紙袋裡面，或者是手提包裡面，不會跟李
    育朋講說有多少錢，但是會說毒品的數量，也會把錢當面點
    給李育朋或把錢的數字告訴李育朋，至於拿多少毒品，李育
    朋都不用管。曾翔鈿也供述說向基姊拿毒品的時候有帶現金
    和你一同到基隆向基姊拿毒品，有2、3次都是現金，大約都
    是1、20萬元的現金給基姊，都是李嘉惠跟基姊講的，現金
    是用紙袋裝的，交給對方的時候，李育朋也在場。而你自己
    卻說不知道多少錢，是否有如李嘉惠所言有將錢點交給你或
    裝入紙袋交給你的事情？《提示並告以要旨》）有，李嘉惠
    確實有把錢點給我看，然後放在黃色的牛皮紙袋中讓我帶去
    。（問：所以你在另案原審法院98年訴字第83號案件中先前
    的供述是不正確的？）是的。」（見本院卷第150頁）可見
    李育朋先前所稱不知有交錢給被告林高慧之事不正確，而其
    確有交付現金給被告林高慧之事，此與證人李嘉惠、曾翔鈿
    所供述之情節一致，自屬可採。又被告之長相、身材、打扮
    ，也因事隔甚久而有所改變，經證人李嘉惠到庭證稱：「因
    為林高慧這幾年的面容改變很多，而且之前在外面都會化妝
    ，她那時候跟我們見面時，她沒有戴眼鏡，而且體態也沒有
    那麼胖，那時候她很瘦，而且在外面都有打扮」等語，是因
    林高慧之外觀已有改變，故李育朋、曾翔鈿無法於法庭上明
    確指認被告林高慧即為「基姊」，且事發已多年，證人對於
    細節之事實印象模糊而不復明確清晰，惟此並不礙本院認定
    被告林高慧確有販賣第一、二級毒品予李嘉惠之事實。
  (三)又被告林高慧於原審98年5月14日準備程序中自稱：「（為
    何李嘉惠常常匯錢給你？）沒有常常，我是跟她合夥買毒品
    ，她還錢給我。（她都匯哪一家銀行帳戶給妳？）台新、萬
    泰或中華銀行的臺北忠孝分行」（原審98年審重訴第3號第2
    8頁）等語，經原審依職權調取被告林高慧設於台新銀行及
    萬泰分行之存放款明細表、交易明細表核對後，於萬泰銀行
    上開交易明細表內顯現：「95/03/22曾翔鈿電匯100,000」
    、「95/03/30邱健偉電匯350,000」，上開帳戶匯款資料經
    提示予證人李嘉惠當庭證述：「我現在有看到，在第70頁，
    入帳日95年1月5日，交易摘要是電匯，金額是380,000元，
    邱健偉，我是請邱健偉去匯的，邱健偉是曾翔鈿的女友邱淑
    惠的弟弟，另外後面還有曾翔鈿、邱建偉，這些都是我叫他
    們去匯的。匯的錢就是向林高慧買毒品的錢。（為何其餘各
    筆匯款無法在扣案帳冊中勾稽出相關的購毒紀錄？）有些是
    沒有扣案的帳冊裡面的帳，我就累積下來，我欠她多少錢，
    有時候也不是一次還清，而是分次還，所以帳冊和匯款紀錄
    一定是不同的。（妳匯錢給被告之前，是否會先以電話與被
    告商討，要匯多少錢及所匯之前是要相抵之前購毒的何次金
    額，或相抵之後購毒的何次金額？）我們都是累積，我們不
    講是欠哪一筆，比如我已經欠了被告20萬，我手頭上有貨，
    還沒有賣完，就會先跟被告說先匯給她10萬元，剩下的10萬
    元等貨賣完再匯給她10萬元。（妳方稱有曾翔鈿及邱健偉匯
    錢到林高慧的帳戶內，為何所匯款的金額與妳這幾次開庭所
    指述被告販賣毒品的金額無法相符？）因為這不是其中一筆
    。95年1月5日及19日這兩次並沒有其他帳冊可供核對，可能
    是有登記在其他帳冊，但是並沒有被扣案。95年3月22日這
    筆曾翔鈿匯了10萬元，在我的內帳有出現，但因為沒有之前
    的交易紀錄及帳冊可以核對，所以我也不記得這一次欠錢購
    買毒品是在何時及購買何種毒品及交易金額。至於95年3月3
    0日這一次匯款35萬元在我的內帳有紀錄，應該是當天我有
    向林高慧購買，5大就是5兩的安非他命，每兩5萬元，總共
    是25萬元，半大就是海洛因半兩，是10萬元，所以總計價金
    是35萬元。我有請邱健偉去匯款。至於這一次是林高慧拿毒
    品過來還是我請小弟去拿我沒有印象。」等語（原審卷第19
    0頁反面至192頁），核與內帳筆記本記載「3/30匯35萬，TO
    基拉M×5大共25，半大×S共10萬」（見97年度偵緝字第130
    4號偵查卷第44頁），與被告林高慧之萬泰銀行00000000000
    0帳戶於95年3月30日邱健偉匯入350,000元之交易明細比對
    相符（見原審98年度審重訴字第3號卷第72頁之銀行交易明
    細表），堪認被告確有李嘉惠所述之販賣毒品犯行共13次之
    事實；另外，雖被告帳戶中亦有95年1月5日匯款38萬元、95
    年1月19日匯款20萬元、95年3月22日匯款10萬元之匯入款項
    紀錄，與證人李嘉惠之內帳紀錄中有1/5匯款38萬元、1/19
    TO 20萬、3/22匯款10萬元之記載相符，惟證人李嘉惠供稱
    是先前購毒累積所欠之款項，事後再匯款，已不記得各該次
    匯款是購買何種毒品及數量之款項等語（見同上期日筆錄）
    ，是因無法確定該3筆款項是購買何種毒品之匯款，依罪疑
    有利於被告之原則，且此部分犯行未據起訴，因之該3筆匯
    款不認為是本件被告販毒所得之款項，至於李嘉惠以譚婉君
    名義於郵局開立帳戶，僅係存款之用，並非做為匯款予被告
    林高慧之用，併此敘明。
  (四)至證人李嘉惠於偵查中證稱：伊跟被告林高慧買毒品約買到
    95年4、5月份即伊案發那1年，買到伊被查獲前的1、2個月
    ，中間伊有拿有現金100萬元給林高慧，再陸續拿貨等語，
    在原審審理中證述、強調：給林高慧100萬是伊被抓之前的
    事情，那時候市面上海洛因、安非他命都缺貨，林高慧跟伊
    說她要去看貨，但是身上沒有那麼多錢，所以伊先拿100萬
    元給林高慧，伊給林高慧100萬之後，還是有跟林高慧拿貨
    ，但是數量不多，本來林高慧應該一次把貨給足，但是林高
    慧唬弄伊，只給伊一小部分，後來伊就被抓了等語，惟衡諸
    被告林高慧與證人李嘉惠之交易習慣，若係證人李嘉惠將毒
    品賣出，即給付被告林高慧購買毒品之款項，若無法即刻還
    款則先累積，待有錢之後再予還款，故於帳冊上可見「回」
    之字樣，而證人李嘉惠所稱此次交付100萬元之事，並無扣
    案之帳冊可供證明，且證人李嘉惠於本院稱：「（你另外說
    有給林高慧100萬元，有無証據資料可以證明？）這100萬元
    是請李育朋拿過去的，當時是林高慧下來中壢，我請李育朋
    他們兩個人拿100萬元給林高慧，當天已經有交易過，但是
    這筆是要購買另外大筆的毒品。」（見本院卷第151頁），
    足見並無其他補強證據可證明李嘉惠確有交付100萬元予林
    高慧之事，況且此100萬元毒品交易之犯行亦非在公訴人起
    訴之範圍內，故就此部分亦不為被告不利之認定。
  (五)被告雖否認販賣第一級、第二級毒品予證人李嘉惠，且指摘
    扣案之帳冊係證人李嘉惠所記載，並無查扣被告所有之帳冊
    、毒品等證物，不能因證人李嘉惠之供述及其帳冊之記載即
    論斷被告林高慧有販賣毒品行為云云。惟證人李嘉惠、李育
    朋、曾翔鈿等人已分別證述被告如何販賣毒品、交付毒品、
    收取價金等詳情已如上述，且扣案之帳冊及販毒手槁，係證
    人李嘉惠紀錄其與被告林高慧購買毒品之歷史交易紀錄，係
    證物文書，並有匯款資料在卷可供比對，經核與證人之證述
    內容相符，自屬可採；而被告辯稱並未收到錢，或辯稱匯款
    是與證人李嘉惠合資購買毒品的錢，或辯稱是他人所匯入的
    賭博款項云云，顯係空言否認，或與常情不符（例如被告不
    認識邱健偉，而邱健偉竟匯款350,000元入其帳戶），故被
    告所辯，顯不可採。又被告雖矢口否認販賣毒品，亦無從查
    悉其購入毒品之確實價格，加以販賣毒品係屬違法行為，非
    可公然為之，然而毒品均可任意分裝增減其份量，而每次買
    賣之價量，亦隨時依雙方關係之深淺、當時之資力、需求程
    度及對行情之認知等因素，機動調整，故販賣之利得，除經
    販毒者坦承犯行，或價量俱臻明確外，委難查得實情。然政
    府對毒品非法交易向來查禁森嚴，重罰而不寬貸，此應為智
    慮健全之成年人所得知悉，且第一級毒品海洛因及第二級毒
    品甲基安非他命價格昂貴，取得不易，凡為販賣者，苟非有
    利可圖，應無甘冒遭查緝法辦施以重刑之風險而平白無故為
    他人取得該等毒品之理，是被告分別以如附表所示之價格將
    上開毒品售與李嘉惠，並收取如附表所示之金額，作為出售
    李嘉惠上開毒品之對價，而對於李嘉惠帳冊記載之解讀，無
    法提出充分有利之辯駁僅辯稱係賭博之價金云云，足認其交
    付該等毒品與李嘉惠時，主觀上確有從中賺取買賣價差牟利
    之意圖，應堪認定。
  (六)再被告以95年2月23日為其父親五旬之日，當日整天均在家
    中祭拜，無法出門，故無證人李嘉惠所述親自送毒品至桃園
    之事云云，惟被告當天是否整日待在家中祭拜或偶有離開，
    被告並未提出積極證據，亦無其他證人證明被告當日確實未
    外出，是被告所辯，尚難憑採。另被告辯稱：被告與證人李
    嘉惠等人於95年1月23日之後便無聯絡，95年5月25日當次係
    李嘉惠委派證人陳鳳源等人向他人購毒，但於購毒交易過程
    中遭遇搶劫，李嘉惠為尋求被告協助，2人才再聯絡上，故9
    5年2月至5月間被告確實未販毒與李嘉惠云云，經本院傳訊
    證人陳鳳源、李嘉惠、李育朋等人，證人陳鳳源證稱：「（
    跟李育朋去基隆被搶的那一天是否95年5月25日？）時間忘
    記了，但是差不多是夏天的時候。（是否李嘉惠叫你與李育
    朋一起去的？）對啊，是李嘉惠叫我開車載李育朋一起去基
    隆。（是否李嘉惠叫你與李育朋一起去拿毒品？）我不知道
    是否拿毒品，就是李嘉惠叫我開車載李育朋一起去基隆。（
    是何人被搶？）好像是李育朋。」（見本院卷第146頁反面
    至第147頁），證人李嘉惠證稱：「（你當天的錢是交給誰
    ？）是李育朋，我裝在袋子裡，陳鳳源應該知道，因為平常
    都是他在幫忙開車載李育朋的。（這次被搶的這筆錢是要向
    誰買毒品？）不是找林高慧基姊買的，是找李育朋介紹的另
    外一個人買的。」（見本院卷第147頁），證人李育朋於本
    院證稱：「（你之前證述說有提到幫李嘉惠購買或拿毒品，
    請問你在這段拿毒品期間有無遭遇過被搶的狀況？）有。（
    時間？）忘了，大約在我被桃園憲兵隊95年6月13日抓之前
    。（距離上開時間，是否會很久？）時間上我真的想不起來
    。（可否描述當天是在何處被何人搶劫？）我在基隆一個山
    上，我是第一次去那邊。對方姓名我不知道，有兩個人。（
    當時只有你在現場？）當時還有陳鳳源及對方的人在場。（
    當天你們去現場做何事？）毒品交易。（是什麼性質的毒品
    ？）安非他命。（交易數量？）一兩多吧。但是對方不夠。
    （當天你是要去跟誰買毒品，對方是誰？）我不知道他的姓
    名，也忘記他的綽號了，但是我知道他是男的。（被搶之後
    ，有無請被告林高慧出面處理事情？）有。」（見本院卷第
    148頁正、反面），觀之證人陳鳳源、李嘉惠、李育朋等人
    前開證述，僅知95年5月25日或相近之時日，證人李嘉惠曾
    託李育朋等人與他人（某男子）為毒品交易，證人李育朋遭
    搶後，證人李嘉惠確有請被告林高慧處理，然此僅能證明被
    告林高慧有代為處理證人李育朋購毒款遭搶之事，而證人李
    嘉惠證稱：「當天有另外與林高慧拿貨，帳冊上（97年度偵
    緝字第1304號卷第44頁）所記的這筆30萬元與李育朋那個30
    萬元不一樣，這筆錢我有給林高慧，而且下面有一筆『回』
    35,000，表示之前有欠林高慧錢，還她35,000元，另外有一
    個『尚欠30萬』，表示欠她30萬元還沒有付。」（見本院卷
    第116頁），足見證人李嘉惠於95年5月25日當天確實亦有與
    被告林高慧有交易甲基安非他命4兩，每兩75,000元，共300
    ,000元之事，被告所辯僅有代為處理李育朋之購毒款被搶之
    事，顯係事後卸責之詞，不足採信。
  (七)綜上所述，本案有前述直接、間接證據，足以證明公訴人所
    指被告林高慧確有販賣第一、二級毒品予證人李嘉惠如附表
    所示共13次之事實，被告辯稱並未販賣毒品予證人李嘉惠云
    云，顯係推卸責任之詞，並不足採。
二、關於事實二（被告林高慧販賣第一、二級毒品予李育朋）部
    分：訊據被告林高慧否認有販賣毒品予李育朋之行為，其選
    任辯護人為其辯稱：證人李育朋在人、事、物上並無法交代
    清楚，都是含糊的內容，也無積極證據證明被告有販賣毒品
    的事實，故實難以證人李育朋之證述為不利於被告之認定云
    云。經查：
  (一)被告確有如事實二所示將第一級毒品海洛因、第二級毒品甲
    基安非他命販賣予李育朋之事實，業據證人李育朋於99年2
    月5日原審中證述：「（你有無跟林高慧購買毒品？）有，
    出事被抓的時候，在我被查到的毒品，貨源就是來自林高慧
    。（你何時、何地、何價錢、何數量向林高慧購買？）有安
    非他命，也有海洛因，是被抓前一晚上跟她買的，她帶毒品
    過來，隔一天我就被抓了。（你在警詢中稱，查獲當日95年
    9月8日凌晨1時許，綽號大姐之人與一名綽號阿吉的男子，
    共同到我住處，該時間及所謂大姐是否就是你方稱之前一晚
    上及林高慧？）林高慧是凌晨來的沒錯，她還有跟另一個人
    ，但那個人的名字我忘記了，他們帶毒品到我家，林高慧打
    電話跟我說她會來，因為我先前有打電話給她跟她買毒品，
    她有說晚一點會過來，我後來查獲的毒品都是跟林高慧買的
    …」（見原審卷第146頁反面至第147頁），於99年11月17日
    原審審理中明確結證稱：「（〈提示原審卷99年2月5日之筆
    錄〉這次你有提到95年9月8日凌晨1時許，綽號『大姐』即
    被告還有另一個不詳的人一起去到你家要賣毒品給你，這段
    陳述，又稱當天被查獲的毒品跟被告拿的，這段交易過程請
    詳細說明？）事先有電話聯絡，是我打電話給被告，我跟被
    告調毒品，被告說會晚一點過來，當天她是凌晨過來…（方
    才你說是你聯絡被告，究竟交易情形如何？）裡面有一段譯
    文內容對話為『中山東路內壢右轉』，這是我家，應該是我
    講的，問我的人是被告，她問我『我跟吉仔開車過來了，要
    怎麼走？』這通電話就是被告要過來我家，要過來我家帶毒
    品給我，我有下樓去幫她開門，被告帶來的毒品就是我被查
    獲時扣到的毒品，全部都是她帶來要賣我的。（你瞭解買賣
    毒品、調毒品及送毒品給你吃，這三者之區○○○○道，但
    我講的95年9月8日凌晨這一次是被告要賣毒品給我。（你方
    稱95年9月8日是你先打電話給『姐仔』，你是在什麼時候打
    電話給『姐仔』？）我是在95年9月7日晚上打電話給『姐仔
    』，『姐仔』於95年9月8日凌晨來我家。（〈請求審判長提
    示偵卷95偵字第19444號卷第44頁整頁〉這一通是講匯款的
    事情，請問這個匯款的目的為何？）匯這個錢是被告購買毒
    品的錢，但帳戶有問題。（警詢筆錄時警方問你這個匯款的
    目的為何，你回答說是欠他錢，所以我匯錢給她，為何與你
    今日所述不同？）這是欠他毒品的錢」（見原審卷第229頁
    反面至第230頁反面），於本院證稱：「（〈提示上開電話
    監聽錄音內容即95偵字第19444號第44頁予證人〉95年9月7
    日有無打電話給林高慧購買毒品？）有。（〈提示同卷第57
    頁反面蕭宇婷之記帳資料予證人〉當天蕭宇婷轉帳3萬元到
    林高慧的中國信託帳戶？）對。（〈提示本院卷112頁之中
    國信託回函轉帳資料，證人在95年9月8日有匯入帳3萬元予
    林高慧〉是否為這1筆？）就是那一筆。（你在電話中說你
    要蕭宇婷（小佩）去匯錢，你當天要買的毒品是一級海洛因
    還是二級甲基安非他命？）那時候要看林高慧當時身上帶什
    麼東西下來。（你有說女生也要一些，到底是男生還是女生
    ？）女生就是一級海洛因，當天一級和二級毒品都有買，要
    看當天她帶下來的數量。（3萬元是要付何種毒品的款項？
    ）一、二級毒品都有。（所以9月7日匯款的錢就是這筆的錢
    ？）是的，是購買海洛因的錢。」（見本院卷第149頁正、
    反面），復有證人李育朋於95年9月7日及95年9月8日以門號
    0000000000號行動電話與被告持用之0000000000、00000000
    00號行動電話聯絡之通訊監察譯文附卷可憑（見95年度偵字
    第19444號偵查卷第44頁）、蕭宇婷之記帳資料（見95年度
    偵字第19444號偵查卷第58頁）及中國信託商銀100年4月12
    日中信銀00000000004248號函所檢附帳號00000-0000000號
    客戶歷史交易查詢報表中95年9月8日確有3萬元跨行轉帳至
    被告林高慧之帳戶內之資料（見本院卷第107、111頁），核
    與證人李育朋前於原審及本院之證述，及蕭宇婷於95年9月8
    日警詢中稱：「（三郎《李育朋》在95年9月7日23時40分26
    秒以行動電話0000000000號撥打0000000000號詢妳有無匯款
    至萬泰銀行帳號000000000000號及中國信託商業銀行帳號00
    0000000000000號給綽號姐仔之女子？）有。（承上題為何
    妳匯款給綽號姐仔之女子？妳匯了多少錢給她？）是向姐仔
    購買安非他命的錢，共匯款3萬元。……（承上題交付毒品
    種類？數量？）海洛因及安非他命，當時我並未詳細清點。
    」內容相符，（見95年度偵字第19444號第5頁反面）是證人
    李育朋係與被告聯絡購買毒品之事，蕭宇婷於95年9月7日匯
    款（隔日入帳），並由被告至證人李育朋住處交付毒品等情
    ，具體證述明確，且與證人李育朋承認係交易毒品海洛因、
    甲基安非他命之通訊監察譯文內容相符，而其於原審及本院
    審理時所證述之情節，亦無矛盾之情形，更無被告所稱其證
    述之人、事、物上無法交代清楚，都是含糊的內容之情形，
    此外，並有經警於95年9月8日上午8時10許循線在桃園縣中
    壢市○○○路356號4號查獲扣得李育朋持有之第一級毒品海
    洛因7小包（毛重10.87公克）第二級毒品甲基安非他命6小
    包（毛重9.63公克）、吸食器1組、海洛因殘渣袋40個、電
    子磅砰1個、分裝袋6包、行動電話6具、葡萄糖1缶等物可證
    ，故被告前開所辯，顯不足採，堪認前開證人李育朋所述被
    告確有販海洛因、甲基安非他命之事，可以採信，是被告林
    高慧確有以3萬元之價格販賣海洛因、甲基安非他命予證人
    李育朋之事實。
  (二)按販賣海洛因、安非他命係違法行為，非可公然為之，且有
    其獨特之販售通路及管道，復無公定價格，容易增減分裝份
    量，而每次買賣之價量，可能隨時依雙方關係深淺、資力、
    需求量及對行情之認知、來源是否充裕、查緝鬆嚴、購買者
    被查獲時供述購買對象之可能風險評估等，而異其價格標準
    ，非可一概而論。關於被告上開販賣第一級毒品海洛因、第
    二級毒品安非他命之犯行，固無從逕憑卷證資料而推認其可
    得獲致之具體利潤金額為何；然近年來政府為杜絕毒品之氾
    濫，對於查緝施用及販賣毒品之工作，無不嚴加執行，販賣
    毒品罪又係重罪，若無利可圖，衡情一般持有毒品之人當無
    輕易將所持有之毒品轉售他人而甘冒被查獲移送法辦並受長
    期自由刑或生命刑剝奪危險之理，且不論係以何種方式包裝
    之海洛因、安非他命，均可任意分裝或增減其份量，而每次
    買賣之價量，亦隨前開因素而為機動性調整，因之販賣之利
    得，除經坦承犯行，或帳冊價量均臻明確者外，委難察得實
    情。職是之故，縱未確切查得販賣所得賺取之實際差價，但
    除別有事證，足認係按同一價格轉讓，確未牟利者外，尚難
    執此即認非法販賣之事證有所不足，致知過坦承者難辭重典
    伺候，飾詞否認者反得逞僥倖，有失情理之平。準此，被告
    將毒品海洛因、甲基安非他命販售予李育朋從中應有牟利之
    意圖及獲有利益，殆無疑義。綜上所述，被告林高慧所辯，
    要與事實不符，顯皆係事後卸責之詞，均不足採信。本件事
    證明確，被告林高慧上開販賣第一級毒品、第二級毒品犯行
    ，堪予認定，應依法論科。
三、論罪科刑：
  (一)按被告於事實一部分犯行後，94年2月2日修正公布之刑法已
    於95年7月1日生效施行，其中第2條第1項：「行為後法律有
    變更者，適用行為時之法律。但行為後之法律有利於行為人
    者，適用最有利於行為人之法律」之規定，係規範行為後法
    律變更所生新、舊法律比較適用之準據法，並非刑法實體法
    律，自不生行為後法律變更之比較適用問題，故刑法修正施
    行後，應適用該修正後之第二條第一項之規定，依「從舊、
    從輕」之原則比較新、舊法律之適用；又比較新舊法時，應
    就罪刑有關之共犯、未遂犯、想像競合犯、牽連犯、連續犯
    、結合犯，以及累犯加重、自首減輕暨其他法定加減原因（
    如身分加減）與加減例等一切情形，綜其全部罪刑之結果而
    為比較後，再整個適用有利於行為人之法律處斷，不能割裂
    而分別適用有利之條文（最高法院24年上字第4634號、27年
    上字第2615號判例及最高法院95年度第8次刑事庭會議決議
    參照）。經查：
  1.被告行為後，刑法已於94年1月7日修正刪除第56條連續犯之
    規定，是於新法修正施行後，已無連續數行為而犯同一罪名
    者，以一罪論之規定。查被告林高慧多次販賣第一、二級毒
    品予李嘉惠之犯行，其犯罪時間均密集未間斷，所犯罪名亦
    均相同，顯係基於概括犯意為之。被告於刑法修正前所犯之
    數次販賣第一、二級毒品罪，如未構成集合犯，即應以數罪
    分論併罰，新法刪除連續犯規定，顯已影響行為人刑罰之法
    律效果，自屬法律變更。被告修法前之上開行為，如依新法
    分論併罰之結果，其刑度顯較依修正前刑法第56條規定，論
    以一罪，得加重其刑至2分之1之情形為重，是修正前刑法之
    規定較有利於被告，應依修正前刑法第56條規定，論以一罪
    ，並加重其刑，而販賣第一級毒品罪法定本刑為死刑、無期
    徒刑，販賣第二級毒品法定刑為無期徒刑部分，依法不得加
    重。
  2.刑法第51條亦於95年7月1日修正施行，修正前刑法第51條規
    定：「數罪併罰，分別宣告其罪之刑，依左列各款定其應執
    行者」其中第5款規定：「宣告多數有期徒刑者，於各刑中
    之最長期以上，各刑合併之刑期以下，定其刑期。但不得逾
    20年。」；修正後刑法第51條第5款則規定：「宣告多數有
    期徒刑者，於各刑中之最長期以上，各刑合併之刑期以下，
    定其刑期。但不得逾30年。」經比較修正前、後規定，修正
    後刑法第51條第5款並無較有利於被告之情形，應依刑法第2
    條第1項前段規定，適用95年7月1日修正施行前之刑法第51
    條第5款規定。
  3.被告行為後，刑法第59條亦經修正，按修正刑法第59條關於
    酌減其刑之規定用語，相較於修正前刑法第59條，雖增列「
    顯」可憫恕，以及「認科以最低度刑仍嫌過重者」之限制，
    惟參諸該條立法理由，僅係將法院實務就修正前刑法第59條
    適用標準之明文化，非屬法律之變更（最高法院95年5月23
    日第8次刑事庭會議決議，同此見解）。此條文之修正，既
    非屬刑法第2條第1項所指法律有變更，而須比較新、舊法規
    定何者有利行為人之適用範圍，即修正之規定並非較有利於
    被告，依據刑法第1條前段所定「罪刑法定主義」，以及同
    法第2條前段所定「適用行為時之法律」，仍應適用行為時
    之法律，即修正前刑法第59條規定。
  4.修正前刑法第64條第2項原規定：「死刑減輕者，為無期徒
    刑，或為15年以下12年以上有期徒刑」，而修正前刑法第65
    條第2項原規定：「無期徒刑減輕者，為7年以上有期徒刑」
    ，於修正後刑法第64條第2項規定：「死刑減輕者，為無期
    徒刑」，修正後刑法第65條第2項則規定：「無期徒刑減輕
    者，為20年以下15年以上有期徒刑」，比較新、舊法適用結
    果，修正後將刑法第64條第2項、第65條第2項之死刑、無期
    徒刑減輕規定，由「為無期徒刑，或為15年以下12年以上有
    期徒刑」、「為7年以上有期徒刑」，提高為「為無期徒刑
    」、「為20年以下15年以上有期徒刑」，是修正後之規定並
    非較有利於被告。
  5.關於罰金刑部分，修正前刑法第33條第5款規定：「罰金：1
    元（銀元）以上。」修正後刑法第33條第5款規定：「罰金
    ：新臺幣1,000元以上，以百元計算之。」修正後刑法第33
    條第5款所定罰金刑最低數額，較之修正前提高，自以修正
    前刑法第33條第5款規定，較有利於被告。
  6.被告行為後，毒品危害防制條例第4條第1項、第2項均有修
    正，並於98年5月20日公布，同年11月20日施行，是被告行
    為後法律已有變更。修正前毒品危害防制條例第4條第1項規
    定：「製造、運輸、販賣第一級毒品者，處死刑或無期徒刑
    ；處無期徒刑者，得併科新臺幣一千萬元以下罰金。」，修
    正後毒品危害防制條例第4條第1項則規定為：「製造、運輸
    、販賣第一級毒品者，處死刑或無期徒刑；處無期徒刑者，
    得併科新臺幣二千萬元以下罰金。」；又毒品危害防制條例
    第4條第2項規定：「製造、運輸、販賣第二級毒品者，處無
    期徒刑或七年以上有期徒刑，得併科新臺幣七百萬元以下罰
    金。」，修正後毒品危害防制條例第4條第2項則規定為：「
    製造、運輸、販賣第二級毒品者，處無期徒刑或七年以上有
    期徒刑，得併科新臺幣一千萬元以下罰金。」。就其法定罰
    金刑部分，分別由修正前「得併科新臺幣一千萬元以下罰金
    。」、「得併科新臺幣七百萬元以下罰金。」，更改為「得
    併科新臺幣二千萬元以下罰金。」、「得併科新臺幣一千萬
    元以下罰金。」依刑法第2條第1項之規定並綜合全部罪刑新
    舊法比較之結果，修正前之毒品危害防制條例第4條第1、2
    項規定較有利於行為人，自應一體適用修正前之毒品危害防
    制條例。
  7.綜合上述條文修正前、後之比較，應適用被告行為時之法律
    予以論處。
  (二)查海洛因、甲基安非他命分屬毒品危害防制條例第2條第2項
    第1款、同條項第2款所列之第一級、第二級毒品，依法不得
    販賣。核被告於事實一所為，係犯毒品危害防制條例第4條
    第1項、第2項之罪，被告販賣第一級、第二級毒品前持有第
    一級、第二級毒品之低度行為，分別為販賣第一級、第二級
    毒品之高度行為所吸收，均不另論罪，其多次販賣第一級、
    第二級毒品之行為，均係時間緊接、觸犯犯罪構成要件相同
    之罪名，顯係出於概括犯意為之，為連續犯，應論以一罪並
    加重其刑，法定刑為死刑、無期徒刑部分，依法不得加重。
    又依證人李嘉惠於本院證稱：「（〈提示97偵緝字1304號第
    37頁予證人〉是否95年3月29日是同時買海洛因及甲基安非
    他命的記載？）對。」（見本院卷第151頁），而與其帳冊
    記載於95年3月29日是以47萬5千元同時購入海洛因1兩、甲
    基安非他命3兩相符（見97年度偵緝字1304號第37頁），足
    見被告此次係以一販賣行為販賣第一級毒品及第二級毒品之
    毒品，所犯上開二罪間，係以一行為而觸犯數罪名，為想像
    競合犯，應依刑法第55條規定，從一重之販賣第一級毒品罪
    處斷。而被告於95年3月29日此部分犯行，此部分係屬一行
    為觸犯數罪名之想像競合犯，依先連續後競合之實務見解，
    應從較重之連續販賣第一級毒品罪處斷。核被告於事實二所
    為，係犯毒品危害防制條例第4條第1項、第2項之罪，被告
    販賣第一級、第二級毒品前持有第一級、第二級毒品之低度
    行為，分別為販賣第一級、第二級毒品之高度行為所吸收，
    均不另論罪，又被告所犯上開二罪間，係以一行為而觸犯數
    罪名，為想像競合犯，應依刑法第55條規定，從一重之販賣
    第一級毒品罪處斷，被告事實二所犯之販賣第一級毒品海洛
    因罪，及上述連續販賣第一級毒品海洛因罪，犯意各別、行
    為互異，應分論併罰。惟毒品危害防制條例第4條第1項規定
    「製造、運輸、販賣第一級毒品者，處死刑或無期徒刑」、
    「販賣第二級毒品之法定刑為「無期徒刑或7年以上有期徒
    刑，得併科新臺幣7百萬元以下罰金」（修正前），然同為
    販賣第一級、第二級毒品之人，其原因動機不一，犯罪情節
    未必盡同，或有大盤毒梟者，亦有中小盤之分，甚或僅止於
    吸毒者友儕間謀取蠅頭小利互通有無，其販賣行為所造成危
    害社會之程度自屬有異，法律科處此類犯罪，所設之法定最
    低本刑卻同為「處死刑或無期徒刑」、「無期徒刑或7年以
    上有期徒刑，得併科新臺幣7百萬元以下罰金」，不可謂不
    重，自非不可依客觀之犯行與主觀之惡性二者加以考量其情
    狀，是否有可憫恕之處，適用刑法第59條之規定酌量減輕其
    刑，期使個案裁判之量刑，能斟酌至當，符合罪刑相當原則
    及比例、平等原則。」，而本院依被告之客觀犯行與主觀惡
    性加以考量，對被告連續販賣第一級毒品及販賣第一級毒品
    之犯行處以有期徒刑，已符犯罪之情狀可憫恕者之情事，並
    可達防衛社會之目的，爰適用修正前刑法第59條之規定，均
    酌量減輕其刑。
四、原審認被告林高慧上開犯罪行為事證明確，予以論罪科刑，
    固非無見。惟(一)依證人李嘉惠於本院證稱：「（〈提示97偵
    緝字1304號第37頁予證人）是否95年3月29日是同時買海洛
    因及甲基安非他命的記載？）對。」（見本院卷第151頁）
    ，而與其帳冊記載於95年3月29日是以47萬5千元同時購入海
    洛因1兩、甲基安非他命3兩相符（見97年度偵緝字1304號第
    37頁），且證人李嘉惠於原審中證稱：「…不過如果同一天
    是記兩次帳的話，就是一次我叫人上去基隆向林高慧拿，另
    一次是林高慧拿下來桃園給我，或是她請人拿下來」（原審
    卷第187頁），足見此部分與95年4月9日所示2次犯行不同，
    亦徵被告此次（95年3月29日）係以一販賣行為販賣第一級
    及第二級之毒品，所犯上開二罪間，係以一行為而觸犯數罪
    名，為想像競合犯，應依刑法第55條規定，從一重之販賣第
    一級毒品罪處斷，被告於95年3月29日此部分犯行既屬一行
    為觸犯數罪名之想像競合犯，應依先連續後競合之實務見解
    ，應從較重之連續販賣第一級毒品罪處斷，原判決竟就被告
    此部分，予以分論併罰，即有未洽。(二)證人李嘉惠於原審中
    證稱：「〈提示97年度偵緝字第1304號卷第38頁〉（該頁所
    示95年4月9日『入基S』、『S*半』、『130,000』係指何意
    思？）就跟林高慧買半兩的海洛因，S就是指海洛因，入就
    是跟林高慧用現金買，130,000就是半兩是13萬元購入。我
    是叫一個人上去基隆向林高慧拿毒品，但是叫何人去我現在
    記不清楚。（該頁所示95年4月9日『入基M』、『M*1大』、
    『65,000』係指何意思？）入也是以現金向林高慧買，M表
    示甲基安非他命，1大就是買一兩，價錢是6萬5千元…」（
    原審卷第187頁）等語明確，乃原審於事實一附表95年4月9
    日之價格欄竟認定被告此部分以販賣一兩海洛因13萬元、半
    兩甲基安非他命6萬5千元之代價，將上開毒品販賣予證人李
    嘉惠，尚有未當。(三)原審就被告販賣第一級毒品海洛因所得
    應予沒收之金額與販賣第二級毒品甲基安非他命所得應予沒
    收之金額，於主文欄諭知時互相錯置，亦有不當。(四)原審未
    詳就被告林高慧於事實欄二所示95年9月8日販賣第一級毒品
    、第二級毒品予李育朋部分為調查，遽認不能證明，因而為
    被告林高慧該部分無罪之諭知，尚有未合（理由詳如上述）
    。(五)再修正前毒品危害防制條例第1條第1項規定：製造、運
    輸、販賣第一級毒品者，處死刑或無期徒刑；處無期徒刑者
    ，得併科新台幣1千萬元以下罰金。又修正前刑法第64條第2
    項規定：死刑減輕者，為無期徒刑，或為15年以下12年以上
    有期徒刑。第65條第2項規定：無期徒刑減輕者，為7年以上
    有期徒刑。被告林高慧如原判決事實一所示連續販賣第一級
    毒品海洛因行為，應適用上開修正前刑法規定，原判決既認
    定其係犯修正前毒品危害防制條例第4條第1項之販賣第一級
    毒品罪，並依刑法第59條酌量減輕其刑，乃竟量處其有期徒
    刑18年，已逾有期徒刑之法定刑範圍，自有違誤。被告上訴
    否認販賣第一級毒品罪、第二級毒品罪，指摘原判決不當，
    雖無理由，檢察官上訴意旨認被告林高慧就事實二部分應成
    立毒品危害防制條例第4條第1項之販賣第一級毒品罪，為有
    理由，且原判決既有上開可議之處，自應由本院將前揭有誤
    部分撤銷改判。爰審酌被告林高慧以意圖營利，有償提供毒
    品予他人之行為，勢將助長施用毒品行為之更形猖獗，且此
    類行為所生危害，非僅使多數人之生命、身體法益受侵害，
    影響所及甚且危害社會、國家之健全發展，毒品犯罪等犯罪
    目的、手段及所生危害、犯後仍矢口否認、態度非佳，徒增
    調查證據之勞費及時間等一切情狀，本件公訴人雖就被告林
    高慧販賣第一級毒品部分具體求處有期徒刑20年、販賣第二
    級毒品部分求處有期徒刑10年，並建請諭令被告強制工作等
    。然保安處分係針對受處分人將來之危險性所為之處置，以
    達教化、治療之目的，為刑罰之補充制度。我國現行刑法採
    刑罰與保安處分雙軌制，係在維持行為責任之刑罰原則下，
    為協助行為人再社會化之功能，以及改善行為人潛在之危險
    性格，期能達成根治犯罪原因、預防犯罪之特別目的。是保
    安處分中之強制工作，旨在對嚴重職業性犯罪及欠缺正確工
    作觀念或無正常工作因而犯罪者，強制其從事勞動，學習一
    技之長及正確之謀生觀念，使其日後重返社會，能適應社會
    生活。又保安處分應受比例原則之規範，使保安處分之宣告
    ，與行為人所為行為之嚴重性、行為人所表現之危險性及對
    於行為人未來行為之期待性相當之意旨而制定，而由法院視
    行為人之危險性格，決定應否令入勞動處所強制工作，以達
    預防之目的。依本院上開犯罪事實之認定，被告因生活鋌而
    走險販毒，本件查獲販賣毒品李嘉惠、李育朋2人，犯罪手
    法並非複雜，並未表現出危險性格或有證據足資證明被告有
    犯罪習慣，應以強制工作預防再犯之必要性，故本院認如主
    文所示之刑已足以達成懲罰被告違法行為之目的，尚無諭知
    強制工作之必要，就刑度部分亦以如主文所示之刑，並定其
    應執行之刑為適當，公訴人之求刑，核屬過重，併此敘明。
    末按犯第4條至第9條、第12條、第13條或第14條第1項、第2
    項之罪者，其供犯罪所用或因犯罪所得之財物，均沒收之，
    如全部或一部不能沒收時，追徵其價額或以其財產抵償之，
    毒品危害防制條例第19條第1項定有明文。此規定係採義務
    沒收主義，凡供犯罪所用或因犯罪所得之財物，且屬犯人所
    有者，均應宣告沒收。查被告於事實一販賣第一級、第二級
    毒品予李嘉惠13次，共收取2,337,500元（第一級毒品部分1
    ,098,000元、第二級毒品部分1,239,500元），及事實二販
    賣第一級、第二級毒品予李育朋1次，共收取30,000元，均
    係販賣毒品所得，雖未扣案，仍應依毒品危害防制條例第19
    條第1項之規定，於所犯各該罪名項下，併予宣告沒收，販
    毒價金倘全部或一部不能沒收時，則以其財產抵償之。按販
    賣毒品犯罪雖係社會治安敗壞之源頭，對於社會平和秩序容
    有相當程度之危害，然其實係有賴於買受者之自願配合，即
    其實乃須要相對人協力始得完成之犯罪；換言之，就令基於
    「防範未然」之美意而予立法嚴罰，然考量其法益侵害之情
    節，於「定應執行刑」之際，亦應依罪刑相當原則而為比例
    加重，否則，行為人前、後多次販毒之總體刑罰重度，恐將
    遠遠超越其前、後多次販毒之整體行為責任，而悖離罪刑相
    當之原則。基此，本院考量上開各節，權衡法益侵害之輕重
    程度，兼期顧及被告行為之懲儆及防衛社會之刑罰目的，酌
    定其應執行刑如主文之所示。
據上論斷，應依刑事訴訟法第369條第1項前段、第364條、第299
條第1項前段，修正前毒品危害防制條例第4條第1項，毒品危害
防制條例第4條第1項、第19條第1項，刑法第2條第1項前段、第
11條、第59條，修正前刑法第第56條、第55條、第51條第5款，
判決如主文。
本案經檢察官曾忠己到庭執行職務。
中    華    民    國   100    年    6     月    22    日
                  刑事第十一庭  審判長法  官  許宗和
                                      法  官  趙功恆
                                      法  官  潘進柳
以上正本證明與原本無異。
如不服本判決，應於收受送達後10日內向本院提出上訴書狀，其
未敘述上訴之理由者並得於提起上訴後10日內向本院補提理由書
（均須按他造當事人之人數附繕本）「切勿逕送上級法院」。
                                      書記官  任正人
中    華    民    國   100    年    6     月    22    日
附表：
┌─┬────┬───────┬─────────┬─────────┬─────┬─────┐
│  │日期    │毒品種類、數量│交易方式          │李嘉惠帳冊記載與  │價格      │匯款或現金│
│  │        │              │                  │解讀              │          │交易      │
├─┼────┼───────┼─────────┼─────────┼─────┼─────┤
│1 │95.2.22 │甲基安非他命半│李嘉惠當天先打電話│「入M 貨、基半大、│4 萬5 千元│現金交易（│
│  │        │兩            │訂貨，再請曾翔鈿在│45000 」；        │          │原審卷第  │
│  │        │              │2.22去基隆取貨（97│基半大的『基』是指│          │164頁）   │
│  │        │              │偵緝1304號卷第33頁│林高慧，因為林高慧│          │          │
│  │        │              │）                │住在基隆，『M指甲 │          │          │
│  │        │              │                  │基安非他命』，『半│          │          │
│  │        │              │                  │大』是指半兩。是95│          │          │
│  │        │              │                  │年2月22日當天跟林 │          │          │
│  │        │              │                  │高慧購買甲基安非他│          │          │
│  │        │              │                  │命半兩，價格為4萬5│          │          │
│  │        │              │                  │千元。（原審卷第  │          │          │
│  │        │              │                  │176 至177頁）     │          │          │
├─┼────┼───────┼─────────┼─────────┼─────┼─────┤
│2 │95.2.23 │海洛因一兩    │李嘉惠當天先打電話│「入S 貨、基一大、│25萬6千元 │現金交易（│
│  │        ├───────┤訂貨，再由林高慧本│256000」：        ├─────┤原審卷第  │
│  │        │海洛因半兩    │人分別送至桃園予李│基一大的『基』還  │11萬元    │164頁反面 │
│  │        │              │嘉惠。之所以要分2 │是指林高慧，『S 』│          │）        │
│  │        │              │次，是因為第1次林 │指海洛因，『一大』│          │          │
│  │        │              │高慧拿1兩的海洛， │是指1兩。是95年2月│          │          │
│  │        │              │李嘉惠當場燻烤，發│23日當天跟林高慧購│          │          │
│  │        │              │現純度不純，但當時│買海洛因1兩，價格 │          │          │
│  │        │              │她有客人急著要調毒│為25萬6千元。（原 │          │          │
│  │        │              │品，故先把那1兩毒 │審卷第177頁）     │          │          │
│  │        │              │品拿去給客人，之後│「基半大、入S半大 │          │          │
│  │        │              │馬上就打電話跟林說│、110000」基姐是指│          │          │
│  │        │              │她的海洛因不好，她│ 林高慧，『S 』指 │          │          │
│  │        │              │說她有另外一款，是│海洛因，『半大』是│          │          │
│  │        │              │半兩11萬的海洛因，│指半兩。是95年2月 │          │          │
│  │        │              │我馬上就跟她訂貨並│23日當天跟林高慧購│          │          │
│  │        │              │當場叫人跟她拿貨。│買海洛因半兩，價格│          │          │
│  │        │              │（97偵緝1304號卷第│為11萬元。（原審卷│          │          │
│  │        │              │33 頁、原審卷第164│第177頁）         │          │          │
│  │        │              │頁正、反面）      │                  │          │          │
├─┼────┼───────┼─────────┼─────────┼─────┼─────┤
│3 │95.2.28 │海洛因一兩    │李嘉惠當天先打電話│「TO朝貨S 基姊25╱│25萬元    │現金交易（│
│  │        │              │訂貨，再請某姓名年│S ，130000」：基姊│          │原審卷第  │
│  │        │              │籍不詳之成年男子至│25╱S 就是我買入林│          │164頁反面 │
│  │        │              │基隆取貨（97偵緝  │高慧的貨就是海洛因│          │）        │
│  │        │              │1304號卷第35頁、原│，然後再賣給別人，│          │          │
│  │        │              │審卷第164頁）     │時間在95年2月28 日│          │          │
│  │        │              │                  │買入，我是當天買也│          │          │
│  │        │              │                  │是當天賣，量為1兩 │          │          │
│  │        │              │                  │，25╱S就是指1兩25│          │          │
│  │        │              │                  │萬元，基姊就是指林│          │          │
│  │        │              │                  │高慧，我在帳簿上寫│          │          │
│  │        │              │                  │130000是指我賺的錢│          │          │
│  │        │              │                  │，至於其上還有記載│          │          │
│  │        │              │                  │14000，是我轉出去 │          │          │
│  │        │              │                  │的佣金，就是差價。│          │          │
│  │        │              │                  │（原審卷第177 頁正│          │          │
│  │        │              │                  │、反面）          │          │          │
├─┼────┼───────┼─────────┼─────────┼─────┼─────┤
│4 │95.3.1  │海洛因三錢    │李嘉惠當天先打電話│「入基、S*補、三戈│7萬2千元  │現金交易（│
│  │        │              │訂貨，再請曾翔鈿至│，@24000*3，72000 │          │原審卷第  │
│  │        │              │基隆取貨（97偵緝  │」：入基就是指向林│          │164頁反面 │
│  │        │              │1304號卷第35頁、原│高慧買，S 是海洛因│          │）        │
│  │        │              │審卷第164頁反面） │，* 補是指前面的貨│          │          │
│  │        │              │                  │不好，補給我的，三│          │          │
│  │        │              │                  │戈是指3錢，@24000 │          │          │
│  │        │              │                  │*3是指1錢2萬4千元 │          │          │
│  │        │              │                  │，3錢7萬2千元，就 │          │          │
│  │        │              │                  │是3月1日向林高慧買│          │          │
│  │        │              │                  │海洛因3錢，這是林 │          │          │
│  │        │              │                  │高慧補來的貨，因為│          │          │
│  │        │              │                  │之前的貨不好，這次│          │          │
│  │        │              │                  │補來的貨比較好，又│          │          │
│  │        │              │                  │沒有比較貴，所以我│          │          │
│  │        │              │                  │就加買了3錢，1錢為│          │          │
│  │        │              │                  │2萬4千元，3錢為7萬│          │          │
│  │        │              │                  │2千元。這次是叫曾 │          │          │
│  │        │              │                  │翔鈿去拿的，在同頁│          │          │
│  │        │              │                  │第7行有出現『TO鈿 │          │          │
│  │        │              │                  │基姊2張回數票』， │          │          │
│  │        │              │                  │所以是曾翔鈿去拿的│          │          │
│  │        │              │                  │，2張回數票就是我 │          │          │
│  │        │              │                  │手上有回數票曾翔鈿│          │          │
│  │        │              │                  │拿2張走，因為他要 │          │          │
│  │        │              │                  │去基隆找基姊即林高│          │          │
│  │        │              │                  │慧拿海洛因，順便回│          │          │
│  │        │              │                  │帳即把之前的錢拿給│          │          │
│  │        │              │                  │林高慧，是我叫曾翔│          │          │
│  │        │              │                  │鈿去的。（原審卷第│          │          │
│  │        │              │                  │177頁反面）       │          │          │
├─┼────┼───────┼─────────┼─────────┼─────┼─────┤
│5 │95.3.1  │甲基安非他命二│李嘉惠當天先打電話│入基M*2 大，@7萬*2│14萬元    │現金交易（│
│  │        │兩            │訂貨，由林高慧拿毒│，1400 00『入基M*2│          │原審卷第  │
│  │        │              │品至桃園予李嘉惠。│大』：是指我向林高│          │164頁反面 │
│  │        │              │（97偵緝1304號卷  │慧買毒品甲基安非他│          │）        │
│  │        │              │第35頁、原審卷第  │命2兩，『@7萬*2』 │          │          │
│  │        │              │164頁反面）       │是指1兩7萬買2兩， │          │          │
│  │        │              │)                 │『140000』是指買2 │          │          │
│  │        │              │                  │兩，總金額14萬元，│          │          │
│  │        │              │                  │就是3月1日我向林高│          │          │
│  │        │              │                  │慧買毒品甲基安非他│          │          │
│  │        │              │                  │命2兩，共14萬元。 │          │          │
│  │        │              │                  │（原審卷第178頁） │          │          │
├─┼────┼───────┼─────────┼─────────┼─────┼─────┤
│6 │95.3.29 │甲基安非他命三│李嘉惠當天先打電話│「入基貨，S*一大，│共用47萬5 │現金交易（│
│  │        │兩及海洛因一兩│訂貨，由林高慧拿毒│M*3 大，@28，47500│千元購買  │原審卷第  │
│  │        │              │品至桃園予李嘉惠。│0」：『入基貨』係 │          │164頁反面 │
│  │        │              │（見97偵緝1304號卷│指跟林高慧買毒品，│          │）        │
│  │        │              │第37頁、原審卷第  │『S*一大』係指海  │          │          │
│  │        │              │164頁）           │洛因買一兩，『M*3 │          │          │
│  │        │              │                  │大』是指甲基安非他│          │          │
│  │        │              │                  │命買3兩，『@28』  │          │          │
│  │        │              │                  │是指海洛因1兩28萬 │          │          │
│  │        │              │                  │元，『475000』就是│          │          │
│  │        │              │                  │這趟貨的總金額47萬│          │          │
│  │        │              │                  │5千元，就是我在3月│          │          │
│  │        │              │                  │29日跟林高慧買1兩 │          │          │
│  │        │              │                  │海洛因及3兩甲基安 │          │          │
│  │        │              │                  │非他命，海洛因1兩 │          │          │
│  │        │              │                  │28 萬元，總金額是 │          │          │
│  │        │              │                  │47萬5千元，47萬5千│          │          │
│  │        │              │                  │元扣掉28萬元就是安│          │          │
│  │        │              │                  │非他命的總價。（原│          │          │
│  │        │              │                  │審卷第178頁）證人 │          │          │
│  │        │              │                  │李嘉惠因於同一天記│          │          │
│  │        │              │                  │同一筆帳，故應係同│          │          │
│  │        │              │                  │時以47萬5千元向林 │          │          │
│  │        │              │                  │高慧買1兩海洛因及3│          │          │
│  │        │              │                  │兩安非他命，應為一│          │          │
│  │        │              │                  │行為              │          │          │
├─┼────┼───────┼─────────┼─────────┼─────┼─────┤
│7 │95.4.09 │甲基安非他命一│李嘉惠當天先打電話│「入基M 、M*1 大、│海洛因：半│皆為現金交│
│  │        │兩及海洛因半兩│訂海洛因，並派某姓│65000 」：入也是以│兩13萬元  │易（原審卷│
│  │        │              │名年籍不詳之成年男│現金向林高慧買，M │甲基安非他│第165頁） │
│  │        │              │子至基隆取貨      │表示甲基安非他命，│命：一兩6 │          │
│  │        │              │                  │1大就是買1兩，價錢│萬5 千元  │          │
│  │        │              │                  │是6萬5千元。（原審│          │          │
│  │        │              │                  │卷第187頁）       │          │          │
│  │        │              ├─────────┼─────────┤          │          │
│  │        │              │當天李嘉惠又需要甲│「入基S 、S*半、  │          │          │
│  │        │              │基安非他命，又打電│130000」就跟林高慧│          │          │
│  │        │              │話訂貨，林高慧親自│買半兩的海洛因，S │          │          │
│  │        │              │將甲基安非他命送至│就是指海洛因，入就│          │          │
│  │        │              │桃園予李嘉惠（97偵│是跟林高慧用現金買│          │          │
│  │        │              │緝1304號卷第38頁、│，130000就是半兩是│          │          │
│  │        │              │原審卷第165頁）   │13萬元購入。我是叫│          │          │
│  │        │              │                  │一個人上去基隆向林│          │          │
│  │        │              │                  │高慧拿毒品，但是叫│          │          │
│  │        │              │                  │何人去我現在記不清│          │          │
│  │        │              │                  │楚。（原審卷第187 │          │          │
│  │        │              │                  │頁）              │          │          │
├─┼────┼───────┼─────────┼─────────┼─────┼─────┤
│8 │95.4.27 │甲基安非他命半│李嘉惠當天先打電話│「入2 月」、「M*半│3萬4千元  │現金交易  │
│  │        │兩            │訂貨，再於林高慧拿│大=34000」、「3400│          │（見原審卷│
│  │        │              │毒品下來桃園給她時│0 」：「2 月」是李│          │第165頁） │
│  │        │              │叫李育朋取貨。（  │育朋，因為他的「朋│          │          │
│  │        │              │97偵緝1304號卷第  │」就是兩個「月」字│          │          │
│  │        │              │39頁、原審卷第165 │組成的，入2 月就是│          │          │
│  │        │              │頁）              │請李育朋去向林高慧│          │          │
│  │        │              │                  │拿毒品，「M*半大=3│          │          │
│  │        │              │                  │4000」M就是甲基安 │          │          │
│  │        │              │                  │非他命，半大就是半│          │          │
│  │        │              │                  │兩，34000就是3萬4 │          │          │
│  │        │              │                  │千元的價額，就是指│          │          │
│  │        │              │                  │我請李育朋去向林高│          │          │
│  │        │              │                  │慧拿半兩的甲基安非│          │          │
│  │        │              │                  │他命的，價錢是3400│          │          │
│  │        │              │                  │0元。這個錢我確定 │          │          │
│  │        │              │                  │是請李育朋把這筆錢│          │          │
│  │        │              │                  │帶去。（原審卷第  │          │          │
│  │        │              │                  │187頁正、反面）   │          │          │
├─┼────┼───────┼─────────┼─────────┼─────┼─────┤
│9 │95.4.29 │甲基安非他命一│李嘉惠當天先打電話│『入2 月基澎嫂』、│10萬5千元 │現金交易  │
│  │        │兩半          │訂貨，再請一小弟好│『M*1 半大』、『  │          │（見原審卷│
│  │        │              │像是李育朋上基隆去│ 105000』：       │          │第165頁） │
│  │        │              │跟林高慧拿毒品。（│基是指林高慧，澎嫂│          │          │
│  │        │              │97偵緝1304號卷第  │是我一個以前的朋友│          │          │
│  │        │              │39頁、原審卷第165 │，剛好林高慧當天是│          │          │
│  │        │              │頁）              │在澎嫂居住的那棟樓│          │          │
│  │        │              │                  │把毒品交付給我，我│          │          │
│  │        │              │                  │就會特別註明在那邊│          │          │
│  │        │              │                  │向她拿毒品，2 月一│          │          │
│  │        │              │                  │樣是指李育朋，就是│          │          │
│  │        │              │                  │把事情交給李育朋處│          │          │
│  │        │              │                  │理去基隆拿毒品，M │          │          │
│  │        │              │                  │是甲基安非他命，1 │          │          │
│  │        │              │                  │半大是指1兩半，   │          │          │
│  │        │              │                  │105000是指10萬5千 │          │          │
│  │        │              │                  │元的價錢購入。（原│          │          │
│  │        │              │                  │審卷第187頁反面） │          │          │
├─┼────┼───────┼─────────┼─────────┼─────┼─────┤
│10│95.5.1  │甲基安非他命三│李嘉惠當天先打電話│『入2 月基嫂』、『│21萬5 千5 │現金交易  │
│  │        │兩            │訂貨，再請某姓名年│TOM*3 大=215500、@│百元      │（見原審卷│
│  │        │              │籍不詳之成年男子至│1大=33.5g』：     │          │第165頁） │
│  │        │              │基隆向林高慧取貨。│TO是指向林高慧買，│          │          │
│  │        │              │（97偵緝1304號卷  │M是甲基安非他命，3│          │          │
│  │        │              │第39頁、原審卷第  │大是指3兩，215500 │          │          │
│  │        │              │165頁）           │是指以21萬5500元價│          │          │
│  │        │              │                  │錢購入，「@1大=33.│          │          │
│  │        │              │                  │5g 」，@是指我是註│          │          │
│  │        │              │                  │明1兩，1大與@的意 │          │          │
│  │        │              │                  │思是一樣的，就是指│          │          │
│  │        │              │                  │1兩，33.5G就是33. │          │          │
│  │        │              │                  │5公克，是指林高慧 │          │          │
│  │        │              │                  │給我1兩只有33.5公 │          │          │
│  │        │              │                  │克（原審卷第188頁 │          │          │
│  │        │              │                  │）                │          │          │
├─┼────┼───────┼─────────┼─────────┼─────┼─────┤
│11│95.5.6  │甲基安非他命一│李嘉惠當天先打電話│「5/6 入基姊M*1 大│6萬5千元  │現金交易（│
│  │        │兩            │訂貨，再請某姓名年│=65000佣各*1g=2g」│          │原審卷第  │
│  │        │              │籍不詳之成年男子至│、「@1970 」：    │          │165頁反面 │
│  │        │              │基隆向林高慧取貨。│@1970 是指1 克安非│          │）        │
│  │        │              │（97偵緝1304號卷第│基姊就是向林高慧買│          │          │
│  │        │              │44頁、原審卷第165 │，M*1 大就是買安非│          │          │
│  │        │              │頁反面）          │他命1兩，65000就是│          │          │
│  │        │              │                  │價額，佣也是指佣金│          │          │
│  │        │              │                  │，各*1g=2g就是等於│          │          │
│  │        │              │                  │各送他們1克安非他 │          │          │
│  │        │              │                  │命吸食作為佣金，這│          │          │
│  │        │              │                  │一次並不是李育朋，│          │          │
│  │        │              │                  │而是其他的小弟，而│          │          │
│  │        │              │                  │且是兩個小弟去幫我│          │          │
│  │        │              │                  │拿毒品。（見原審卷│          │          │
│  │        │              │                  │第188頁反面）     │          │          │
├─┼────┼───────┼─────────┼─────────┼─────┼─────┤
│12│95.5.6  │甲基安非他命一│李嘉惠當天先打電話│「5/6 入2 月基嫂  │7萬5千元  │現金交易  │
│  │        │兩            │訂貨，再請某姓名年│M*1 大=75000佣0.6 │          │（原審卷第│
│  │        │              │籍不詳之成年男子與│除以2」：這一次是 │          │165頁反面 │
│  │        │              │李育朋至基隆向林高│在5 月6 日，2 月就│          │）        │
│  │        │              │慧取貨。（97偵緝  │是李育朋，是我叫李│          │          │
│  │        │              │1304號卷第44頁、原│育朋去跟林高慧買甲│          │          │
│  │        │              │審卷第165         │基安非他命，基嫂也│          │          │
│  │        │              │頁反面）          │是指同樣的地點，  │          │          │
│  │        │              │                  │M*1大就是買1兩，  │          │          │
│  │        │              │                  │75000就是7萬5千元 │          │          │
│  │        │              │                  │的價錢，佣是指給李│          │          │
│  │        │              │                  │育朋的佣金，除以2 │          │          │
│  │        │              │                  │就是指李育朋跟另外│          │          │
│  │        │              │                  │一個小弟一起去，兩│          │          │
│  │        │              │                  │個人一人一半，所以│          │          │
│  │        │              │                  │除以2。（見原審卷 │          │          │
│  │        │              │                  │第188頁）         │          │          │
├─┼────┼───────┼─────────┼─────────┼─────┼─────┤
│13│95.5.25 │甲基安非他命四│李嘉惠當天先打電話│『5/25入M*4 大=30 │30萬元    │現金交易  │
│  │        │兩            │訂貨，再請某姓名年│ 萬@75 』:        │          │（原審卷第│
│  │        │              │籍不詳之成年男子至│當日向林高慧買甲基│          │165頁反面 │
│  │        │              │基隆向林高慧取貨。│安非他命，入M*4大 │          │）        │
│  │        │              │（97偵緝1304號卷第│就是買4兩的甲基安 │          │          │
│  │        │              │44頁、原審卷第165 │非他命，30萬元是總│          │          │
│  │        │              │頁反面）          │價，@75就是1 兩7萬│          │          │
│  │        │              │                  │5千元。（原審卷第 │          │          │
│  │        │              │                  │188頁反面）       │          │          │
│  │        │              │                  │                  │          │          │
│  │        │              │                  │                  │          │          │
│  │        │              │                  │                  │          │          │
└─┴────┴───────┴─────────┴─────────┴─────┴─────┘
附錄本件論罪科刑法條：
毒品危害防制條例第4條
製造、運輸、販賣第一級毒品者，處死刑或無期徒刑；處無期徒
刑者，得併科新臺幣 2 千萬元以下罰金。
製造、運輸、販賣第二級毒品者，處無期徒刑或 7 年以上有期
徒刑，得併科新臺幣 1 千萬元以下罰金。
製造、運輸、販賣第三級毒品者，處 5 年以上有期徒刑，得併
科新臺幣 7 百萬元以下罰金。
製造、運輸、販賣第四級毒品者，處 3 年以上 10 年以下有期
徒刑，得併科新臺幣 3 百萬元以下罰金。
製造、運輸、販賣專供製造或施用毒品之器具者，處 1 年以上
7 年以下有期徒刑，得併科新臺幣 1 百萬元以下罰金。
前五項之未遂犯罰之。